bg-BG: Функции на съдове за готвене/печене: За индукция; Капак; Доживотна гаранция; Незалепващо покритие; Подходящ за фурна; Винаги студена дръжка; Други
fr: Caractéristiques des ustensiles de cuisson: Compatible avec l’induction; Couvercle; Garantie à vie; Revêtement antiadhésif; Passe au four; Poignée qui reste froide; Autre
lt-LT: Kaitlentės / orkaitės indo ypatybės: Tinka indukcinėms kaitlentėms; Dangtis; Viso gyvenimo garantija; Nelipni danga; Tinkamas naudoti orkaitėje; Neįkaistanti rankena; Kita
vi: Tính năng của dụng cụ nấu nướng/đồ nướng: Dùng được trên bếp từ; Nắp; Bảo hành trọn đời; Lớp phủ chống dính; Dùng được trong lò nướng; Tay cầm chống bỏng; Khác
ru: Характеристики кухонной или жаропрочной посуды: Подходит для индукции; Крышка; Пожизненная гарантия; Антипригарное покрытие; Подходит для духовки; Ненагревающаяся ручка; Другое
pt-PT: Características de utensílios de cozinha/assadeiras: Pronto para indução; Tampa; Garantia vitalícia; Revestimento antiaderente; Seguro para ir ao forno; Cabo Stay-cool; Outro
sl-SI: Lastnosti posode za kuhanje/peko: Indukcijska; Pokrov; Doživljenjska garancija; Premaz proti prijemanju; Varno v pečici; Ročaj se ne segreje; Drugo
ko: 쿡웨어/베이크웨어 기능: 인덕션 준비 완료; 뚜껑; 평생 보증; 붙지 않는 코팅; 오븐 사용 가능; 시원한 핸들 유지; 기타
hu: Főzőedények/Sütőedények jellemzői: Indukciós; Fedő; Élethosszig tartó garancia; Tapadásmentes bevonat; Sütőbiztos; Nem átforrósodó fül/nyél; Egyéb
nl: Kenmerken kookgerei/bakgerei: Geschikt voor inductie; Deksel; Levenslange garantie; Anti-aanbaklaag; Ovenbestendig; Handvat dat koel blijft; Andere
th: คุณลักษณะเครื่องครัว/อุปกรณ์ทำเบเกอรี่: เตาแม่เหล็กไฟฟ้าพร้อมใช้งาน; ฝาปิด; การรับประกันตลอดอายุของผลิตภัณฑ์ในตลาด; เคลือบสารกันติดกระทะ; ใช้กับเตาอบได้; ที่จับไม่นำความร้อน; อื่นๆ
es: Características de los utensilios para cocinar/hornear: Apto para inducción; Tapa; Garantía de por vida; Recubrimiento antiadherente; Apto para horno; Mango que se mantiene fresco; Otros
it: Funzionalità delle pentole/teglie da forno: Pronto per l'induzione; Coperchio; Garanzia a vita; Rivestimento non antiaderente; Sistema di sicurezza del forno; Impugnatura antiscottatura; Altro
pl: Charakterystyka garnka / formy do pieczenia: Nadaje się do indukcji; Pokrywa; Gwarancja dożywotnia; Nieprzywierająca powłoka; Bezpieczny dla piekarnika; Uchwyt zapewniający chłód; Inne
da: Funktioner for kogegrej/bageforme: Induktionsklar; Låg; Livstidsgaranti; Non-stick-belægning; Ovnsikker; Køligt håndtag; Andet
zh-TW: 調理和烘焙用具特點: 不沾; 蓋子; 終身保固; 不沾塗層; 可進烤箱; 防燙手把; 其他
hr-HR: Značajke posuđa za kuhanje/pečenje: Indukcijsko; Poklopac; Doživotno jamstvo; Premaz protiv prianjanja; Sigurno za pećnicu; Ručka se ne zagrijava; Ostalo
ja: 調理器具/ベークウェアの機能: IH対応; 蓋; 生涯保証; 焦げ付き防止コーティング; オーブン霜取り機能; 熱くならない持ち手; その他
sv: Detaljer för verktyg för matlagning och bakning: Induktionklar; Lock; Livstidsgaranti; Non-stick-beläggning; Ugnssäker; Stay cool-handtag; Övrigt
zh-CN: 炊具/烘焙用具特点: 感应设计; 盖子; 终身保修; 不粘涂料; 适合烤箱使用; 防烫手柄; 其他
en: Cookware/Bakeware features: Induction ready; Lid; Lifetime warranty; Non-stick coating; Oven safe; Stay cool handle; Other
cs: Vlastnosti nádobí k vaření/pečení: Vhodné na indukci; Víko; Doživotní záruka; Nepřilnavý povlak; Vhodné do trouby; Nepálivá rukojeť; Jiné
ro-RO: Caracteristici articole pentru gătit/copt: Adecvat pentru gătirea prin inducție; Capac; Garanție pe viață; Înveliș anti-aderent; Sigur pentru cuptor; Mâner rece; Altele
de: Kochgeschirr-/Backgeschirr-Eigenschaften: Induktionsbereit; Deckel; Lebenslange Garantie; Antihaftbeschiftung; Backofensicher; Stay-Cool-Griff; Sonstiges
el: Χαρακτηριστικά μαγειρικών σκευών/σκευών ψησίματος: Κατάλληλο για επαγωγικές εστίες; Καπάκι; Ισόβια εγγύηση; Αντικολλητική επίστρωση; Κατάλληλο για φούρνο; Λαβή που παραμένει κρύα; Άλλο
fi: Ruoanlaitto-/leivontatarvikkeiden ominaisuudet: Induktiovalmius; Kansi; Elinikäinen takuu; Tarttumaton pinnoite; Uunin kestävä; Viileänä pysyvä kahva; Muu
pt-BR: Características de panelas/assadeiras: Pronto para indução; Tampa; Garantia vitalícia; Revestimento antiaderente; Forno seguro; Cabo que não esquenta; Outro
nb: Steke-/bakeutstyrsfunksjoner: Induksjonsklar; Lokk; Livstidsgaranti; Ikke-klebende belegg; Ildfast; Varmebestandig håndtak; Annet
tr: Pişirme/Fırın gereçleri özellikleri: İndüksiyona hazır; Kapak; Ömür boyu garantili; Yapışmaz kaplama; Fırına uygun; Isınmayan sap; Diğer
sk-SK: Vlastnosti nádob na varenie/pečenie: Indukcia pripravená; Veko; Doživotná záruka; Nepriľnavý povlak; Bezpečná príprava v rúre; Rukoväť sa nenahrieva; Iné